臺灣基隆地方法院刑事判決　　　　　　　 94年度訴字第712號
公　訴　人　臺灣基隆地方法院檢察署檢察官
被　　　告　乙○○
上列被告因違反毒品危害防制條例案件，經檢察官提起公訴（94
年度毒偵字第2024號），被告於準備程序進行中，就被訴事實為
有罪之陳述，經告知其簡式審判程序之旨，並聽取公訴人及被告
之意見後，經本院合議庭裁定由受命法官獨任進行簡式審判程序
，判決如下：
    主      文
乙○○連續施用第一級毒品，累犯，處有期徒刑捌月，扣案之注
射針筒壹支沒收；又連續施用第二級毒品，累犯，處有期徒刑伍
月；應執行有期徒刑壹年，扣案之注射針筒壹支沒收。
    事實及理由
一、犯罪事實：
    乙○○前因施用第二級毒品安非他命案件，經本院裁定送觀
    察、勒戒後，認無繼續施用毒品之傾向，於民國89年11月15
    日釋放，並由臺灣基隆地方法院檢察署檢察官於89年11月13
    日，以89年度毒偵緝字第356號為不起訴處分確定；復因施
    用第二級毒品安非他命案件，經本院裁定送觀察、勒戒後，
    認有繼續施用毒品之傾向，為本院裁定令入戒治處所施以強
    制戒治（於92年3月27日執行完畢），並由同署檢察官提起
    公訴，經本院判處有期徒刑6月確定後，再因施用第一級毒
    品海洛因及第二級毒品安非他命案件，經本院分別判處有期
    徒刑7月、4月，定應執行有期徒刑9月確定，上開2案件接續
    執行，於93年5月6日假釋出監，並於同年7月23日假釋期滿
    ，未經撤銷假釋，其未執行之刑以已執行論而執行完畢。詎
    其猶不知藉此戒絕施用毒品惡習，竟於前揭強制戒治執行完
    畢後5年內，基於施用第一級毒品海洛因之概括犯意，自94
    年3、4月間某日某時起，至同年8月中旬某日時止，在基隆
    市○○○路之某加油站公共廁所內，以將海洛因摻水置入注
    射針筒內，再施打2手手掌背皮膚靜脈血管處之方式，連續
    施用第一級毒品海洛因多次（約2、3天施用1次）；復另行
    起意，並基於施用第二級毒品安非他命之概括犯意，自94年
    6月28日下午4、5時許起，至同年8月中旬某日時止，在前揭
    相同地點，以將安非他命置入玻璃球吸食器內，並以打火機
    點火加熱吸取所產生煙霧之方式，連續施用第二級毒品安非
    他命約2、3次。為警於94年6月28日晚上7時25分許，在基隆
    市○○路486之4號依法執行搜索時查獲，並在其使用之車牌
    號碼UGI-066 號輕型機車置物箱內扣得其所有供施用上述海
    洛因所用之注射針筒1 支，且經採驗其尿液送驗結果呈嗎啡
    、安非他命及甲基安非他命陽性反應，而悉上情。
二、上開事實有下列證據足以證明：
  (一)被告於本院準備程序及審理之自白。
  (二)扣案之注射針筒1支。
  (三)本院94年9月12日勘驗筆錄及勘驗照片。
  (四)基隆市警察局第四分局94年6月28日基警分四刑字第0940001
    174號偵辦毒品案件尿液檢體對照表、臺灣尖端先進生技醫
    藥股份有限公司94年7月8日基四-4號濫用藥物檢驗報告各1
    紙、照片2幀。
  (五)上述不起訴處分書、臺灣高等法院被告全國前案紀錄表、臺
    灣基隆地方法院檢察署刑案資料查註紀錄表及全國施用毒品
    案件紀錄表各1份。
三、論罪及科刑之理由：
　　按海洛因及安非他命分別係毒品危害防制條例第2 條第2 項
    第1 款、第2 款所定之第一級毒品、第二級毒品，被告予以
    施用，核其所為，係犯毒品危害防制條例第10條第1 項、第
    2 項之施用第一級毒品罪及施用第二級毒品罪。其持有第一
    級毒品海洛因及第二級毒品安非他命係供施用，其持有第一
    級毒品、第二級毒品之低度行為分別為施用第一級毒品、第
    二級毒品之高度行為所吸收，不另論罪。又被告先後多次施
    用第一級毒品海洛因及第二級毒品安非他命之犯行，時間緊
    接，犯罪構成要件相同，顯係基於概括犯意為之，為連續犯
    ，應依刑法第56條之規定各論以一施用第一級毒品及一施用
    第二級毒品罪，並分別加重其刑。被告所犯上開2罪，犯意
    各別，罪名互異，應予分論併罰。又被告曾有如前揭犯罪事
    實欄所載之犯罪科刑及執行完畢情形，有臺灣高等法院被告
    全國前案紀錄表1份在卷可按，其於受有期徒刑執行完畢後5
    年內再犯本件有期徒刑以上之罪，為累犯，應依刑法第47條
    之規定遞加重其刑。再公訴人雖僅就被告於94年6月28日晚
    上7時35分為警採尿前回溯24小時及96小時內之某時分別施
    用第一級毒品海洛因及第二級毒品安非他命之犯行提起公訴
    ，而未就犯罪事實欄所載其餘時點施用海洛因、安非他命之
    犯行起訴，然此部分之犯罪事實與起訴部分，有連續犯之裁
    判上一罪關係，為起訴之效力所及，本院自應併予審究。爰
    審酌被告前有多次施用毒品之前科，猶不知戒除毒品惡習而
    續為施用毒品，惡性非輕，並審酌所犯施用毒品之犯罪係戕
    害自身健康之行為，於他人尚不致造成損害及其施用之次數
    、被告事後坦承犯行之態度等一切情狀，就其所犯上開2罪
    ，分別量處如主文所示之刑，並定其應執行刑，以示懲儆。
四、沒收之諭知：
    扣案之注射針筒1支，為被告所有供本案施用海洛因所用之
    物，業據被告於本院審理時供述甚詳，爰依刑法第38條第1
    項第2款規定予以宣告沒收。
五、應適用之法條：
　　刑事訴訟法第273 條之1 第1 項、第310 條之2 、第454 條
    第1 項、第299 條第1 項前段，毒品危害防制條例第10條第
    1項、第2項、第23條第2項，刑法第11條前段、第56條、第4
    7條、第38條第1項第2款、第51條第5款，判決如主文。
六、對於本件判決如有不服，得自收受送達後10日內，向本院提
    出上訴書狀，上訴於臺灣高等法院。
本案經檢察官甲○○到庭執行職務
中　　華　　民　　國　　94　　年　　9 　　月　　20　　日
                  刑事第三庭法  官  王美婷
以上正本證明與原本無異。
對於本件判決如有不服，應於收受送達後10日內，向本院提出上
訴書狀，上訴於臺灣高等法院，並按他造當事人之人數附具繕本
。
中　　華　　民　　國　　94　　年　　9 　　月　　20　　日
                            書記官  劉珍珍
附錄本案論罪科刑法條：
毒品危害防制條例第10條第1項、第2項
施用第一級毒品者，處6月以上5年以下有期徒刑。
施用第二級毒品者，處3年以下有期徒刑。
